臺灣高等法院交通事件裁定　　　　　　　　　　　　九十一年度交抗字第八七○號
　　抗　告　人
　　即受處分人　甲○○
右抗告人因違反道路交通管理處罰條例案件，不服臺灣板橋地方法院中華民國九十一
年九月三十日裁定（九十一年度交聲字第一三八０號），提起抗告，本院裁定如左：
    主  文
抗告駁回。
    理  由
一、按汽車行駛高速公路，不得有在加速車道、減速車道或單車道之匝道上超越前車
    或倒車等行為，高速公路交通管制規則第九條第一項第三款訂有明文，又汽車行
    駛於高速公路或設站管制之道路，而不遵管制之規定者，處汽車駕駛人新臺幣三
    千元以上六千元以下罰鍰，並記違規點數一點，道路交通管理處罰條例第三十三
    條第一項、第六十三條第一項第一款等亦規定甚明。
二、原處分機關略以：異議人即受處分人甲○○所有之車牌號碼ＦＷ─八八一一號自
    用小客車，於民國九十一年六月十五日十一時三十三分許行經國道一號高速公路
    五十七點五公里處，有在加速車道超越前車之行為，經警拍照逕行舉發，是依道
    路交通管理處罰條例第三十三條第一項規定，裁處罰鍰新臺幣三千元，並依同法
    第六十三條第一項第一款規定，記其違規點數一點等語。
三、經查：本件抗告人即受處分人甲○○所有前開自用小客車，於右揭時、地駛入設
    於匝道與主線車道間之加速車道超越前車之事實，有舉證相片及內政部警政署國
    道公路警察局九十一年七月十日公警局交字第Ｚ00000000號舉發違反道
    路交通管理事件通知單影本存卷可資佐證；又交通警員掣單舉發違反道路交通管
    理處罰條例所列之違規事實，本質上為行政處分，係公務員基於職務上權力，依
    法就特定之具體事件所為具有公法上效果之單方行政行為，基於公務員為公法上
    行為具有公信力之原則，該行政處分當可被推定為真正，其據以依法處分之事實
    認定亦為真正無誤，此與民事訴訟法第三百五十五條第二項規定：「文書依其程
    式及意旨得認作公文書者，推定其為真正」之情形相同，本此公信原則，乃立法
    者賦予行政機關制定違反道路交通事件統一裁罰標準及處理細則，使勤務警員得
    當機處分（如該細則第二十三條）以達其維護交通秩序、安全之行政目的，反之
    ，若謂公務員一切行政行為均需預留證據以證其實，則國家行政勢必窒礙難行，
    據此，刑事訴訟法就犯罪證據有關之規定中與屬行政秩序罰之交通違規裁罰本質
    不合之部分，自不在準用之列。從而，抗告意旨所述，其對前開自用小客車，在
    高速公路駛入加速車道之事實，雖不爭執，但以當時乃為停靠路邊為水箱加水，
    非為超越前車而駛入加速車道，且縱有處罰之必要，亦應處罰真正之駕駛人而非
    車輛所有人云云置辯，然抗告人既未就執勤警員之舉發有誤提出相關證據以供調
    查，本院經查亦無任何證據足資證明其有捏造事實違法取締之情事，則執勤警員
    本其維護通秩序、安全職責所為之舉發，自應受到合法、正確之推定。末按，本
    件抗告人前開違規行為，係經員警依據照片逕行舉發，該照片顯示日期行為人違
    規時間係九十一年六月十五日，縱前因掣單員警因行政疏失將違規日期與填單日
    期誤載為同一日，嗣經更正，然仍不影響該公文書製作之正確性，附此敘明。
四、綜上所述，抗告人空言否認前開違規行為，所辯無非係卸責之詞，不足採信。本
    件事證明確，抗告人駕駛汽車行駛高速公路，違反不得在加速車道超越前車之規
    定，堪予認定。原處分機關依道路交通管理處罰條例第三十三條第一項、第六十
    三條第一項第一款及違反道路交通管理事件統一裁罰標準表之規定，裁處罰鍰新
    臺幣計三千元，並記違規點數一點，並無不合，原審以受處分人之異議為無理由
    ，將其異議駁回，核無違誤，抗告意旨猶執前詞以抗告人並非當日汽車駕駛人，
    且係因車輛老舊油水箱冒煙，當時乃為停靠路邊為水箱加水降溫始駛入加速車道
    ，惟仍未提出相關事證供本院查證，以警方為求積效不顧事實真相遂予舉發云云
    ，指摘原裁定不當，為無理由，應予駁回。
五、據上論結，應依道路交通案件處理辦法第二十六條，刑事訴訟法第四百十二條，
    裁定如主文。
中      華      民      國    九十一    年      十      月    二十九    日
                              臺灣高等法院交通法庭
                                  審判長法  官  葉  騰  瑞
                                        法  官  黃  國  忠
                                        法  官  江  國  華
右正本證明與原本無異。
不得再抗告。
                                        書記官  吳  碧  玲
中      華      民      國      九十一   年     十    月      三十一    日
